Udmurt.aff
SFX b Y 152 	# -йыны
SFX b йыны ъён/d [^уеыаоэяиюёӧӥ]йыны	#  [^уеыаоэяиюёӧӥ]йыны
SFX b йыны ъёно [^уеыаоэяиюёӧӥ]йыны
SFX b йыны ъе [^уеыаоэяиюёӧӥ]йыны
SFX b йыны ъелэ [^уеыаоэяиюёӧӥ]йыны
SFX b йыны ъем/d [^уеыаоэяиюёӧӥ]йыны
SFX b йыны ъемен [^уеыаоэяиюёӧӥ]йыны
SFX b йыны ъемын [^уеыаоэяиюёӧӥ]йыны
SFX b йыны ъемед [^уеыаоэяиюёӧӥ]йыны
SFX b йыны ъемысь [^уеыаоэяиюёӧӥ]йыны
SFX b йыны ъеме [^уеыаоэяиюёӧӥ]йыны
SFX b йыны ъемез [^уеыаоэяиюёӧӥ]йыны
SFX b йыны ъемзы [^уеыаоэяиюёӧӥ]йыны
SFX b йыны ъемды [^уеыаоэяиюёӧӥ]йыны
SFX b йыны ъемзэ [^уеыаоэяиюёӧӥ]йыны
SFX b йыны ъемзэс [^уеыаоэяиюёӧӥ]йыны
SFX b йыны ъемдэ [^уеыаоэяиюёӧӥ]йыны
SFX b йыны ъемдэс [^уеыаоэяиюёӧӥ]йыны
SFX b йыны ъемме [^уеыаоэяиюёӧӥ]йыны
SFX b йыны ъеммес [^уеыаоэяиюёӧӥ]йыны
SFX b йыны ъеммы [^уеыаоэяиюёӧӥ]йыны
SFX b йыны ъемпотонтэм [^уеыаоэяиюёӧӥ]йыны
SFX b йыны ъемпотостэм [^уеыаоэяиюёӧӥ]йыны
SFX b йыны ъемъёстэ [^уеыаоэяиюёӧӥ]йыны
SFX b ыны и [^уеыаоэяиюёӧӥ]йыны
SFX b ыны ид [^уеыаоэяиюёӧӥ]йыны
SFX b ыны иды [^уеыаоэяиюёӧӥ]йыны
SFX b ыны из [^уеыаоэяиюёӧӥ]йыны
SFX b ыны изы [^уеыаоэяиюёӧӥ]йыны
SFX b ыны им [^уеыаоэяиюёӧӥ]йыны
SFX b ыны имы [^уеыаоэяиюёӧӥ]йыны
SFX b ыны исез [^уеыаоэяиюёӧӥ]йыны
SFX b ыны ись/d [^уеыаоэяиюёӧӥ]йыны
SFX b ыны иськиз [^уеыаоэяиюёӧӥ]йыны
SFX b ыны исько [^уеыаоэяиюёӧӥ]йыны
SFX b ыны иськод [^уеыаоэяиюёӧӥ]йыны
SFX b ыны иськоды [^уеыаоэяиюёӧӥ]йыны
SFX b ыны иськом [^уеыаоэяиюёӧӥ]йыны
SFX b ыны иськомы [^уеыаоэяиюёӧӥ]йыны
SFX b ыны исьтэм [^уеыаоэяиюёӧӥ]йыны
SFX b ыны иськем [^уеыаоэяиюёӧӥ]йыны	
SFX b ыны иськеммы [^уеыаоэяиюёӧӥ]йыны
SFX b ыны иллям [^уеыаоэяиюёӧӥ]йыны
SFX b ыны иллямды [^уеыаоэяиюёӧӥ]йыны	
SFX b ыны иллямзы [^уеыаоэяиюёӧӥ]йыны
SFX b ыны иллямтэ [^уеыаоэяиюёӧӥ]йыны
SFX b ыны иськы [^уеыаоэяиюёӧӥ]йыны	
SFX b ыны иське [^уеыаоэяиюёӧӥ]йыны	
SFX b ыны иськымтэе [^уеыаоэяиюёӧӥ]йыны
SFX b ыны иськымтэмы [^уеыаоэяиюёӧӥ]йыны
SFX b йыны ъё [^уеыаоэяиюёӧӥ]йыны
SFX b йыны ъёд [^уеыаоэяиюёӧӥ]йыны
SFX b йыны ъёды [^уеыаоэяиюёӧӥ]йыны
SFX b йыны ъёз [^уеыаоэяиюёӧӥ]йыны
SFX b йыны ъёзы [^уеыаоэяиюёӧӥ]йыны
SFX b йыны ъём [^уеыаоэяиюёӧӥ]йыны
SFX b йыны ъёмы [^уеыаоэяиюёӧӥ]йыны
SFX b йыны ъёнлэсь [^уеыаоэяиюёӧӥ]йыны
SFX b йыны ъёнтэм [^уеыаоэяиюёӧӥ]йыны
SFX b йыны ъёнэз [^уеыаоэяиюёӧӥ]йыны
SFX b йыны ён [уеыаоэяиюёӧӥ]йыны	#  [уеыаоэяиюёӧӥ]йыны
SFX b йыны ёно [уеыаоэяиюёӧӥ]йыны
SFX b йыны е [уеыаоэяиюёӧӥ]йыны
SFX b йыны елэ [уеыаоэяиюёӧӥ]йыны
SFX b йыны ем/d [уеыаоэяиюёӧӥ]йыны
SFX b йыны емен [уеыаоэяиюёӧӥ]йыны
SFX b йыны емед [уеыаоэяиюёӧӥ]йыны
SFX b йыны емез [уеыаоэяиюёӧӥ]йыны
SFX b йыны емысь [уеыаоэяиюёӧӥ]йыны
SFX b йыны емын [уеыаоэяиюёӧӥ]йыны
SFX b йыны еме [уеыаоэяиюёӧӥ]йыны
SFX b йыны емзы [уеыаоэяиюёӧӥ]йыны
SFX b йыны емды [уеыаоэяиюёӧӥ]йыны
SFX b йыны емзэ [уеыаоэяиюёӧӥ]йыны
SFX b йыны емзэс [уеыаоэяиюёӧӥ]йыны
SFX b йыны емдэс [уеыаоэяиюёӧӥ]йыны
SFX b йыны емдэ [уеыаоэяиюёӧӥ]йыны
SFX b йыны емме [уеыаоэяиюёӧӥ]йыны
SFX b йыны еммес [уеыаоэяиюёӧӥ]йыны
SFX b йыны еммы [уеыаоэяиюёӧӥ]йыны
SFX b йыны емпотонтэм [уеыаоэяиюёӧӥ]йыны
SFX b йыны емпотостэм [уеыаоэяиюёӧӥ]йыны
SFX b йыны емъёстэ [уеыаоэяиюёӧӥ]йыны
SFX b йыны и [уеыаоэяиюёӧӥ]йыны
SFX b йыны ид [уеыаоэяиюёӧӥ]йыны
SFX b йыны иды [уеыаоэяиюёӧӥ]йыны
SFX b йыны из [уеыаоэяиюёӧӥ]йыны
SFX b йыны изы [уеыаоэяиюёӧӥ]йыны
SFX b йыны им [уеыаоэяиюёӧӥ]йыны
SFX b йыны имы [уеыаоэяиюёӧӥ]йыны
SFX b йыны исез [уеыаоэяиюёӧӥ]йыны
SFX b йыны ись/d [уеыаоэяиюёӧӥ]йыны
SFX b йыны иськиз [уеыаоэяиюёӧӥ]йыны
SFX b йыны исько [уеыаоэяиюёӧӥ]йыны
SFX b йыны иськод [уеыаоэяиюёӧӥ]йыны
SFX b йыны иськоды [уеыаоэяиюёӧӥ]йыны
SFX b йыны иськом [уеыаоэяиюёӧӥ]йыны
SFX b йыны иськомы [уеыаоэяиюёӧӥ]йыны
SFX b йыны исьтэм [уеыаоэяиюёӧӥ]йыны
SFX b йыны иськем [уеыаоэяиюёӧӥ]йыны
SFX b йыны иськеммы [уеыаоэяиюёӧӥ]йыны
SFX b йыны иллям [уеыаоэяиюёӧӥ]йыны
SFX b йыны иллямды [уеыаоэяиюёӧӥ]йыны	
SFX b йыны иллямзы [уеыаоэяиюёӧӥ]йыны
SFX b йыны иллямтэ [уеыаоэяиюёӧӥ]йыны
SFX b йыны иськы [уеыаоэяиюёӧӥ]йыны	
SFX b йыны иське [уеыаоэяиюёӧӥ]йыны	
SFX b йыны иськымтэе [уеыаоэяиюёӧӥ]йыны
SFX b йыны иськымтэмы [уеыаоэяиюёӧӥ]йыны
SFX b йыны ё [уеыаоэяиюёӧӥ]йыны
SFX b йыны ёд [уеыаоэяиюёӧӥ]йыны
SFX b йыны ёды [уеыаоэяиюёӧӥ]йыны
SFX b йыны ёз [уеыаоэяиюёӧӥ]йыны
SFX b йыны ёзы [уеыаоэяиюёӧӥ]йыны
SFX b йыны ём [уеыаоэяиюёӧӥ]йыны
SFX b йыны ёмы [уеыаоэяиюёӧӥ]йыны
SFX b йыны ёнлэсь [уеыаоэяиюёӧӥ]йыны
SFX b йыны ёнтэм [уеыаоэяиюёӧӥ]йыны
SFX b йыны ёнэз [уеыаоэяиюёӧӥ]йыны
SFX b ыны 0 [уеыаоэяиюёӧӥ]йыны
SFX b ыны ы йыны
SFX b ны мон йыны			# ыны
SFX b ны мтэ йыны
SFX b ны мтэзэ йыны
SFX b ны мтэдэ йыны
SFX b ны мтэез йыны
SFX b ны са йыны
SFX b ны сал йыны
SFX b ны салыд йыны
SFX b ны салыз йыны
SFX b ны салмы йыны
SFX b ны салды йыны
SFX b ны салзы йыны
SFX b ны тэк йыны
SFX b ны ку йыны
SFX b ны кум йыны
SFX b ны кумы йыны
SFX b ны куд йыны
SFX b ны куды йыны
SFX b ны куз йыны
SFX b ны кузы йыны
SFX b ны тозь йыны
SFX b ны тозям йыны
SFX b ны тозямы йыны
SFX b ны тозяд йыны
SFX b ны тозяды йыны
SFX b ны тозяз йыны
SFX b ны тозязы йыны
SFX b ны мтэен йыны
SFX b ны мтэысь йыны
SFX b ны лэм йыны
SFX b ны лэме йыны
SFX b ны лэмме йыны

SFX c Y 90 #-[ая]ны
SFX c ы 0/d [ая]ны  		 # [ая]ыны
SFX c ы о [ая]ны 
SFX c ны 0 [ая]ны	
SFX c ны лэ [ая]ны
SFX c ны м/d [ая]ны
SFX c ны мед [ая]ны
SFX c ны мын [ая]ны
SFX c ны мен [ая]ны
SFX c ны мысь [ая]ны
SFX c ны ме [ая]ны
SFX c ны мез [ая]ны
SFX c ны мзы [ая]ны
SFX c ны мды [ая]ны
SFX c ны мзэ [ая]ны
SFX c ны мзэс [ая]ны
SFX c ны мдэ [ая]ны
SFX c ны мдэс [ая]ны
SFX c ны ммес [ая]ны
SFX c ны мме [ая]ны
SFX c ны ммы [ая]ны
SFX c ны мпотонтэм [ая]ны
SFX c ны мпотостэм [ая]ны
SFX c ны мъёстэ [ая]ны
SFX c ны й [ая]ны		
SFX c ны д [ая]ны
SFX c ны ды [ая]ны
SFX c ны з [ая]ны
SFX c ны зы [ая]ны
SFX c ны мы [ая]ны
SFX c ны сез [ая]ны
SFX c ны сь/d [ая]ны
SFX c ны ськиз [ая]ны
SFX c ны сько [ая]ны
SFX c ны ськод [ая]ны
SFX c ны ськоды [ая]ны
SFX c ны ськом [ая]ны
SFX c ны ськомы [ая]ны
SFX c ны сьтэм [ая]ны
SFX c ны ськем [ая]ны	
SFX c ны ськеммы [ая]ны
SFX c ны ллям [ая]ны
SFX c ны ллямды [ая]ны	
SFX c ны ллямзы [ая]ны
SFX c ны ллямтэ [ая]ны
SFX c ны ськы [ая]ны	
SFX c ны ське [ая]ны	
SFX c ны ськымтэе [ая]ны
SFX c ны ськымтэмы [ая]ны
SFX c ны ло [ая]ны
SFX c ны лод [ая]ны
SFX c ны лоды [ая]ны
SFX c ны лоз [ая]ны
SFX c ны лозы [ая]ны
SFX c ны лом [ая]ны
SFX c ны ломы [ая]ны
SFX c ны нлэсь [ая]ны
SFX c ны нтэм [ая]ны
SFX c ны нэз [ая]ны
SFX c ны мон [ая]ны			
SFX c ны мтэ [ая]ны
SFX c ны мтэзэ [ая]ны
SFX c ны мтэдэ [ая]ны
SFX c ны мтэез [ая]ны
SFX c ны са [ая]ны
SFX c ны сал [ая]ны
SFX c ны салыд [ая]ны
SFX c ны салыз [ая]ны
SFX c ны салмы [ая]ны
SFX c ны салды [ая]ны
SFX c ны салзы [ая]ны
SFX c ны тэк [ая]ны
SFX c ны ку [ая]ны
SFX c ны кум [ая]ны
SFX c ны кумы [ая]ны
SFX c ны куд [ая]ны
SFX c ны куды [ая]ны
SFX c ны куз [ая]ны
SFX c ны кузы [ая]ны
SFX c ны тозь [ая]ны
SFX c ны тозям [ая]ны
SFX c ны тозямы [ая]ны
SFX c ны тозяд [ая]ны
SFX c ны тозяды [ая]ны
SFX c ны тозяз [ая]ны
SFX c ны тозязы [ая]ны
SFX c ны мтэен [ая]ны
SFX c ны мтэысь [ая]ны
SFX c ны лэм [ая]ны
SFX c ны лэме [ая]ны
SFX c ны лэмме [ая]ны
